【裁判字號】    89,上易,1234
【裁判日期】    890627
【裁判案由】    違反動產擔保交易法
【裁判全文】
臺灣高等法院臺中分院刑事判決                  八十九年度上易字第一二三四號
    上訴人  即
    被      告  甲○○
右上訴人因違反動產擔保交易法案件，不服台灣彰化地方法院八十八年度易字第一五
九四號，中華民國八十九年二月二十九日第一審判決（起訴案號：台灣彰化地方法院
檢察署八十八年度偵字第九二二○號），提起上訴，本院判決如左：
      主  文
上訴駁回。
      事實及理由
一、本案經本院審理結果，認第一審判決認事用法及量刑均無不當，應予維持，並引
    用第一審判決書記載之事實、證據及理由（如附件）。
二、上訴人即被告甲○○上訴辯稱：所買物品係置於承租處丟掉云云，惟查就此原審
    業於理由中敘明證人謝宗敏（更名為謝博羽）雖於偵查中到庭證稱：其於八十七
    年十一月份至被告承租之房屋時，尚看見該處留有冷氣機及音響，其餘已無值錢
    東西等語，然證人至上址屋內時，係被告仍在上址，不能證明被告嗣後離去，該
    冷氣機及音響仍留在承租房屋內，況被告搬離承租房屋，既已搬走所有貴重物品
    ，卻將音響留在上址未搬走，顯與常情不符，認被告所辯不足採信，被告並未提
    出其他有利之證據，上訴顯無理由，應予駁回。被告經合法傳喚無正當理由不到
    庭，爰不待其陳述逕行判決。
    三、據上論斷，應依刑事訴訟法第三百七十三條、第三百七十一條、第三百六十
        八條，判決如主文。
本案經檢察官李榮鴻到庭執行職務。
中      華        民      國    八十九    年    六      月    二十七    日
                                    臺灣高等法院臺中分院刑事第九庭
                                          審判長法  官  胡  森  田
                                                法  官  趙  春  碧
                                                法  官  康  應  龍
右正本證明與原本無異。
不得上訴。
                                                書記官  陳  明  珠
中      華      民      國     八十九     年      六      月    三十    日
                                                                        Ｄ
臺灣彰化地方法院刑事判決                        八十八年度易字第一五九四號
    公  訴  人  臺灣彰化地方法院檢察署檢察官
    被      告  甲○○  男二十八歲（民國○○年○月○○日生）
                        住彰化縣彰化市○○里○○街卅八之二號四樓
                        身分證統一編號：Ｍ一二五五四四三九號
右列被告因違反動產擔保交易法案件，經檢察官提起公訴 (八十八年度偵字第九二二
零號)，本院判決如左：
    主  文
甲○○動產擔保交易之債務人，意圖不法之利益，將標的物遷移，致生損害於債權人
，科罰金伍仟元，如易服勞役以參佰元折算壹日。
    事  實
一、甲○○於民國（下同）八十七年七月十五日以動產擔保交易附條件買賣之方式，
    向聲寶股份有限公司（以下簡稱聲寶公司）所屬彰化店購買二台冷氣機及一台音
    響，為動產擔保交易之債務人。約定總價金新台幣（下同）八萬七千一百元，其
    中冷氣機部份分二十四期給付，每月一期，頭期款付三千三百五十元，以後每期
    付款三千零五十元；另音響部份分十三期給付，每月一期，頭期款付一千六百元
    ，以後每期付款一千元，標的物存放地點均為彰化縣彰化市○○路○段五三巷七
    號七樓，在價金未付清之前，標的物所有權仍屬於出賣人所有，買受人僅得依約
    占有使用，不得任意遷移或為其他處分。詎甲○○在取得標的物之後，僅付款四
    期，尚欠七萬元，即拒不付款，且意圖為自己不法之利益，於八十七年十一月底
    ，將該標的物遷移逃匿不知去向，致出賣人追索無著受有損害（嗣於偵查中再匯
    款二千元清償，尚欠六萬八千元），。
二、案經聲寶公司訴請臺灣彰化地方法院檢察署檢察官偵查起訴。
     理  由
一、訊之被告甲○○矢口否認涉有右揭犯行，辯稱：伊於八十七年十一月底搬家，冷
    氣機及音響均未搬走，留在承租之房屋內云云。惟查：證人謝宗敏（更名為謝博
    羽）於偵查中到庭證稱：其於八十七年十一月份至被告承租之房屋時，尚看見該
    處留有冷氣機及音響，其餘已無值錢東西等語。然證人既能至上址屋內，係因被
    告仍在上址，不能證明被告嗣後離去，該冷氣機及音響是否仍留被告承租房屋內
    ；再者，被告既搬離承租房屋，已搬走所有貴重物品，卻將音響留在上址未搬走
    ，實與常情未符，所辯不足採信。此外，右揭犯罪事實業據告訴人聲寶公司職員
    蔡炯燦於偵查中指訴綦詳，並有附條件買賣契約書二紙附卷可稽，被告右開犯行
    足堪認定。
二、核被告所為，係犯動產擔保交易法第三十八條之罪。爰審酌被告犯罪之方法、所
    生之危害、及犯後之態度等一切情狀，量處如主文所示之刑，並諭知易服勞役之
    折算標準。
三、據上論斷，應依刑事訴訟法第二百九十九條第一項前段、動產擔保交易法第三十
    八條、刑法第十一條前段、第四十二條第二項，罰金罰鍰提高標準條例第一條前
    段、第二條，判決如主文。
本案經檢察官林俞妙到庭執行職務。
中    華    民    國    八十九      年      二      月      二十九      日
                                  臺灣彰化地方法院刑事第一庭
                                      法      官  施  坤  樹
右正本證明與原本無異。
如不服本判決，應於判決送達後十日內，向本院提出上訴狀(須附繕本)。
                                      法院書記官  楊  美  芳
中    華    民    國    八十九      年      三       月        三       日
動產擔保交易法第三十八條
動產擔保交易之債務人，意圖不法之利益，將標的物遷移、出賣、出質、移轉、抵押
為其他處分，致生損害債權人者，處三年以下有期徒刑、拘役或科或併科六千元以下
之罰金。


司法院資訊處製作；財團法人民間司法改革基金會備份。
